臺灣板橋地方法院刑事判決　　　　　　　93年度訴字第2358號
公　訴　人　臺灣板橋地方法院檢察署檢察官
被　　　告　乙○○
選任辯護人　黃重鋼　律師
　　　　　　林詠嵐　律師
　　　　　　廖穎愷　律師
上列被告因違反槍砲彈藥刀械管制條例案件，經檢察官提起公訴
（93年度核退偵字第736 號），本院判決如下：
    主  文
乙○○未經許可寄藏手槍，累犯，處有期徒刑伍年陸月，併科罰
金新臺幣拾伍萬元，罰金如易服勞役，以新臺幣玖佰元即銀元
佰元折算壹日。
扣案捷克ＣＺ廠１００型口徑九ＭＭ制式半自動手槍壹枝〈槍枝
管制編號：0000000000〉（含彈匣壹個）、口徑九ＭＭ制式子彈
柒顆，均沒收。
    事  實
一、乙○○有違反麻醉藥品管理條例及過失傷害、詐欺、妨害兵
    役、湮滅證據等前科，其中因湮滅證據案件，於民國（下同
    ）88年3 月24日，經本院以87年度易字第3343號刑事判決判
    處有期徒刑7 月，89年3 月16日判決確定，刑期起算日期為
    89年12月2 日，指揮書執行完畢日期為90年6 月2 日。詎其
    猶不思悔改，於93年間某日，雖明知「郭榮輝」（真實姓名
    、年籍不詳之成年男子）所持有之捷克CZ廠100 型口徑9 MM
    制式半自動手槍1 枝〈槍枝管制編號：0000000000〉（含彈
    匣1 個）、口徑9MM 制式子彈13顆，均係槍砲彈藥刀械管制
    條例所規範者，竟仍於桃園縣南崁鄉某處受託而寄藏於其位
    於桃園縣八德市○○街254 號2 樓之住處，嗣其因擔心遭警
    查獲，乃於93年9 月1 日，將前開槍枝1 枝及子彈11顆持至
    鄧錦源位於臺北縣三重市○○路○ 段438 號2 樓（起訴書漏
    繕「438 號」）之住處，趁鄧錦源不注意之際，將之藏置於
    該處樓梯間用以放置雜物之魚缸內。迨93年9 月14日20時20
    分許，警方獲報在桃園縣八德市○○街254 號2 樓查獲乙○
    ○，並當場於桌上扣得口徑9MM 制式子彈2 顆，警方綜合檢
    舉人所述及所查獲之子彈因而已生合理懷疑乙○○尚持有其
    餘槍枝、子彈，隨後乙○○始帶同警方至臺北縣三重市○○
    路○ 段438 號2 樓樓梯間之該魚缸內起獲前開捷克CZ廠100
    型口徑9 MM制式半自動手槍1 枝〈槍枝管制編號：00000000
    00〉（含彈匣1 個）、口徑9MM 制式子彈11顆。
二、案經臺北縣政府警察局移送臺灣板橋地方法院檢察署檢察官
    偵查起訴。
    理　由
一、上開犯罪事實，業據被告乙○○迭於警詢、檢察官偵查及本
    院準備程序中坦承不諱，並有查獲現場照片6 幀（見臺灣板
    橋地方法院檢察署93年度核退偵字第736 號卷第58頁、第65
    頁至第67頁）附卷足稽，復有前揭槍枝1 支（含彈匣1 個）
    及子彈13顆扣案足資佐證，又該等槍枝、子彈於檢察官偵查
    中經內政部警政署刑事警察局為鑑驗，鑑驗結果認：「一、
    捷克CZ廠100 型口徑9MM 制式半自動手槍，槍管內具陸條右
    旋來復線，機械性能良好，可擊發同口徑制式子彈，認具殺
    傷力。二、送鑑制式子彈貳顆，認均係口徑9MM 制式子彈，
    認均具殺傷力。三、送鑑制式子彈壹拾壹顆，認均係口徑
    9MM 制式子彈（於鑑驗時試射6 顆），認均具殺傷力。」，
    此有內政部警政署刑事警察局93年10月4 日刑鑑字第093019
    1217號鑑驗通知書（見臺灣板橋地方法院檢察署93年度核退
    偵字第736 號卷第85頁至第89頁）附卷足憑。
二、至於被告之選任辯護人雖為被告辯護稱：警方於93年9 月14
    日前往被告住處之目的，係為搜索毒品，而非槍枝、子彈，
    警方於搜索前並不知被告持有前開槍枝、子彈，故被告主動
    向警方告知持有槍枝、子彈，且帶同警方至臺北縣三重市起
    獲槍枝、子彈，則被告之行為應符合自首之要件，又依內政
    部臺治字第0930029960號函意旨，凡於93年7 月1 日至93年
    9 月30日間向警方自首持有槍枝、子彈者免除其刑，故本件
    應諭知免刑之判決云云；又被告於本院審判期日亦坦承受託
    寄藏前揭槍枝、子彈，惟改口稱：於其住處遭警查獲之2顆
    子彈，係其友人綽號「小明」（真實姓名、年籍不詳之成年
    園縣八德市○○街254 號2 樓住處云云，然查：
（一）按刑法第六十二條所謂發覺，固非以有偵查犯罪權之機關
      或人員確知其人犯罪無誤為必要，而於對其發生嫌疑時，
    　即得謂為已發覺（參照最高法院72年台上字第641 號判例
      ）。被告自承係警方至其住處而在桌上查獲2 顆子彈後，
      伊始帶同警方前往臺北縣三重市○○路○ 段438 號2 樓起
      獲其餘槍枝、子彈，而證人即查獲本案之警員甲○○亦到
    　庭結證稱：因檢舉人提到被告持有槍枝、子彈，且於被告
      語（見本院94年4 月7 日審判筆錄），足認被告經查獲子
      彈2 顆後，雖帶同警方至臺北縣三重市○○路○ 段438 號
      2 樓樓梯間起出其餘槍枝、子彈，亦難認該部分犯行核與
      刑法第62條關於自首之規定相符；況且，犯罪事實之一部
      既已被發覺，雖在檢察官或司法警察官訊問中，被告陳述
      其未發覺之部分犯罪行為，然並不符合刑法第六十二條之
      規定，不應認有自首之效力（參照最高法院91年度台上字
      第3507號、90年度台上字第5435號、84年度台上字第4516
      號刑事判決要旨），是被告犯行之一部分既經警查覺，嗣
      其雖帶同警方起獲其餘槍枝、子彈，亦核無自首規定之適
      用。
（二）被告於警詢、檢察官偵查及本院準備程序中就前揭槍枝、
      子彈係受「郭榮輝」之託而寄藏一事均供承一致，嗣於本
      院審判期日始翻異前供而為前開說詞，其真實性本堪置疑
      ；再者，被告就所謂綽號「小明」係如何交付2 顆子彈一
      節，於本院審判期日，先則稱：係「小明」寄放云云，後
      卻稱：係「小明」遺忘於其住處云云（見本院94年4 月7
      日審判筆錄），先後所述亦見歧異，其事後欲與其帶同警
      方前往查獲之槍枝、子彈部分切割，冀圖就受託寄藏該等
      槍枝、子彈之犯行得適用自首規定之動機灼然，是其所稱
      自難採信。
三、綜上所述，本案事證已臻明確，被告犯行洵堪認定，自應依
    法論科。
四、查被告乙○○未經許可，寄藏上開手槍及子彈，核係犯槍砲
    彈藥刀械管制條例第7 條第4 項之未經許可，寄藏手槍罪、
    槍砲彈藥刀械管制條例第12條第4 項之未經許可，寄藏子彈
    罪。被告所犯上開未經許可，寄藏手槍及未經許可，寄藏子
    彈之二罪，係以一寄藏行為而同時觸犯之，為想像競合犯，
    應依刑法第55條之規定，從一重之未經許可，寄藏手槍罪處
    斷。查被告曾因湮滅證據案件，於88年3 月24日，經本院以
    87年度易字第3343號刑事判決判處有期徒刑7 月，89年3 月
    16日判決確定，刑期起算日期為89年12月2 日，指揮書執行
    完畢日期為90年6 月2 日，此有臺灣高等法院被告全國前案
    紀錄表1 份在卷可稽，其於5 年內再犯有期徒刑以上本案之
    罪，應依刑法第47條之規定論以累犯，並依法加重其刑。爰
    審酌被告所為本案犯行對社會治安構成潛在威脅及其犯罪動
    機、目的、手段、品行、智識程度、於警方查獲子彈後帶同
    警方起獲其餘槍枝、子彈、犯罪後坦承犯行，惟於本院審判
    期日卻有圖卸之詞等一切情狀，量處如主文所示之刑，就所
    宣告之罰金刑部分並諭知如易服勞役之折算標準，以資懲儆
    。
五、扣案捷克CZ廠100 型口徑9MM 制式半自動手槍壹枝〈槍枝管
    制編號：0000000000〉（含彈匣1 個）、口徑9MM 制式子彈
    7 顆，係違禁物，均應依刑法第38條第1 項第1 款之規定宣
    告沒收；至於扣案之其餘6 顆口徑9MM 制式子彈業於鑑驗時
    經試射、擊發，此有前開內政部警政署刑事警察局鑑驗通知
    書附卷足稽，是該等子彈已不具殺傷力而非屬違禁物，爰不
    併為沒收之諭知，附此敘明。
據上論斷，應依刑事訴訟法第299 條第1 項前段，槍砲彈藥刀械
管制條例第7 條第4 項、第12條第4 項，刑法第11條前段、第55
條、第47條、第42條第2 項、第38條第1 項第1 款，現行法規所
定貨幣單位折算新臺幣條例第2 條，罰金罰鍰提高標準條例第2
條，判決如主文。
本案經檢察官陳銘祥到庭執行職務。
中　　華　　民　　國　　94　　年　　4 　　月　　21　　日
                  刑事第八庭  審判長法  官　王屏夏
                                    法  官　王偉光
                                    法  官　陳鴻清
以上正本證明與原本無異。
如不服本判決應於收受送達後10日內向本院提出上訴書狀。
                            　書記官  林  蔚  然
中　　華　　民　　國　　94　　年　　4 　　月　　21　　日
附錄本案論罪科刑法條全文：
槍砲彈藥刀械管制條例第7 條：
未經許可，製造、販賣或運輸火砲、肩射武器、機關槍、衝鋒槍
、卡柄槍、自動步槍、普通步槍、馬槍、手槍或各類砲彈、炸彈
、爆裂物者，處死刑、無期徒刑或七年以上有期徒刑；處徒刑者
，併科新臺幣三千萬元以下罰金。
未經許可，轉讓、出租或出借前項所列槍砲、彈藥者，處無期徒
刑或五年以上有期徒刑，併科新臺幣一千萬元以下罰金。
意圖供自己或他人犯罪之用，而犯前二項之罪者，處死刑或無期
徒刑；處徒刑者，併科新臺幣五千萬元以下罰金。
未經許可，持有、寄藏或意圖販賣而陳列第一項所列槍砲、彈藥
者，處五年以上有期徒刑，併科新臺幣一千萬元以下罰金。
第一項至第三項之未遂犯罰之。
槍砲彈藥刀械管制條例第12條：
未經許可，製造、販賣或運輸子彈者，處一年以上七年以下有期
徒刑，併科新臺幣五百萬元以下罰金。
未經許可，轉讓、出租或出借子彈者，處六月以上五年以下有期
徒刑，併科新臺幣三百萬元以下罰金。
意圖供自己或他人犯罪之用，而犯前二項之罪者，處三年以上十
年以下有期徒刑，併科新臺幣七百萬元以下罰金。
未經許可，持有、寄藏或意圖販賣而陳列子彈者，處五年以下有
期徒刑，併科新臺幣三百萬元以下罰金。第一項至第三項之未遂
犯罰之。
